臺灣臺南地方法院刑事判決
111年度訴字第776號
公  訴  人  臺灣臺南地方檢察署檢察官
被      告  曾仁宏



上列被告因傷害案件，經檢察官提起公訴（111年度調偵字第122
4號），被告於準備程序，就被訴事實為有罪之陳述，本院合議
庭裁定由受命法官獨任進行簡式審判程序，本院判決如下：
    主  文
曾仁宏犯傷害罪，累犯，處有期徒刑伍月，如易科罰金，以新台
幣壹仟元折算壹日。
    事  實
一、曾仁宏前於民國（下同）108年間，因藥事法案件，經臺灣
    嘉義地方法院於109年1月1日以108年度訴字第851號判決，
    判處有期徒刑3月確定，並於109年11月5日縮刑執行完畢。
二、曾仁宏以與陳毓維於民國（下同）110年12月21日前某日，
    有行車糾紛、卻教訓陳毓維為由，於110年12月21日20時50
    分許，基於傷害之犯意，搭乘不知情張峻凱（涉嫌傷害部分
    ，經檢察官另為不起訴處分）駕駛AXP-1978號小客車，前往
    陳毓維出入之臺南市○○區○○路000號大樓地下1樓，見陳毓維
    自電梯走出，曾仁宏即持黑色伸縮棍1支（未扣案）毆打陳
    毓維，致陳毓維受有左側第五掌骨閉鎖性移位性骨折、右前
    臂1公分撕裂傷、右腕部1公分撕裂傷、雙側前臂挫傷等傷害
    。
三、案經陳毓維訴由臺南市政府警察局永康分局報請臺灣臺南地
    方檢察署檢察官偵查起訴。
    理  由
一、本件被告所犯為死刑、無期徒刑、最輕本刑3年以上有期徒
    刑以外之罪，亦非屬高等法院管轄之第一審案件，被告於準
    備程序進行中，先就被訴事實為有罪之陳述，經本院告知簡
    式審判程序之旨，並聽取檢察官、被告之意見後，本院依刑
    事訴訟法第273條之1第1項裁定，進行簡式審判程序。是本
    案證據調查，依同法第273條之2規定，不受同法第159條第1
    項、161條之2、161條之3、163條之1及164條至170條所定證
    據能力認定及調查方式限制，合先敘明。
二、上開事實，業據被告於警偵訊及本院審理時，均坦承不諱（
    詳警卷5頁、2369號偵查卷27頁、本院卷111、120頁），核
    與證人即告訴人陳毓維於警詢證述情節相符（詳警卷11至13
    頁），並經證人郭秀玲於警詢及偵查中供證甚詳（詳警卷15
    至18頁，2369號偵查卷25至26頁），復有高雄榮民總醫院臺
    南分院於110年12月21日出具診斷證明書、現場照片及監視
    器翻拍照片7張，暨錄影光碟等在卷可佐（詳警卷27至35頁
    、本院卷25至37頁）。是被告自白，核與事實相符。本件被
    告傷害犯行，事證明確，應可認定。
三、核被告所為，係犯刑法第277條第1項普通傷害罪。
四、次按刑法第47條第1項規定：「受徒刑之執行完畢，或一部
    之執行而赦免後，5年以內故意再犯有期徒刑以上之罪者，
    為累犯，加重本刑至二分之一」。依該條規定，凡受徒刑之
    執行完畢，5年以內，再故意犯有期徒刑以上之罪者，即屬
    累犯，並不以前後所犯，係同質性犯罪為限（110台上2686
    號判決意旨參照）。查本件被告前曾犯有藥事法案件，經臺
    灣嘉義地方法院於109年1月1日，以108年度訴字第851號判
    決，判處有期徒刑3月確定，並於109年11月5日縮刑執行完
    畢，有臺灣高等法院被告前案紀錄表在卷可稽。本件被告所
    犯傷害犯行，雖與其前所犯藥事法犯行，罪質固有不同，然
    被告於有期徒刑執行完畢後，5年內，又故意再犯本案有期
    徒刑以上之罪。依上說明，累犯既不以前後所犯係同質性犯
    罪為限，則本件被告所犯，自為累犯，應依刑法第47條第1
    項規定，加重其刑。　
五、爰審酌被告以與告訴人有行車糾紛，欲教訓告訴人為由，而
    前往案發地點，見告訴人自電梯走出，竟持伸縮棍毆打告訴
    人，致告訴人受傷，實有不該；併審酌被告坦承犯行之犯後
    態度、被告素行、違犯本案之緣由，暨告訴人本件受傷之程
    度，被告迄今未與告訴人和解，亦未得告訴人原諒；兼衡被
    告自陳國中肄業、未婚，目前從事地磚安裝工作，月收入約
    新台幣3、4月萬元之教育、家庭、經濟狀況等一切情狀，量
    處如文所示之刑，並諭知易科罰金之折算標準，以資懲儆。
六、末查，供犯罪所用之物，屬於犯罪行為人者，得沒收之。但
    有特別規定者，依其規定，刑法第38條第2項固定有明文。
    查本件未扣案黑色伸縮棍1支，雖係被告所有，然被告於警
    詢供稱，未扣案黑色伸縮棍1支，於案發後，即已隨手丟棄
    等語（詳警卷5頁），顯已滅失，為免執行困難，爰不予宣
    告沒收，併此敘明。　　
據上論斷，應依刑事訴訟法第273條之1第1項、第284條之1、第2
99條第1項前段，刑法第277條第1項、第47條第1項、第41條第1
項前段，刑法施行法第1條之1第1項，判決如主文。
本案經檢察官郭俊男提起公訴，檢察官吳惠娟到庭執行職務。
中　　華　　民　　國　　111 　年　　10 　月　　17   　日
　　　　　　　刑事第一庭  法　官　董武全
以上正本證明與原本無異。
如不服本判決應於收受本判決後20日內向本院提出上訴書狀，並
應敘述具體理由。其未敘述上訴理由者，應於上訴期間屆滿後20
日內向本院補提理由書狀（均須按他造當事人之人數附繕本）「
切勿逕送上級法院」。 
　　　　　　　　　　　　　書記官　李培聞
中　　華　　民　　國　　111 　年　　10　　月　　17　　日
附錄所犯法條：　　
刑法第277條第1項：
傷害人之身體或健康者，處5年以下有期徒刑、拘役或50萬元以
下罰金。